【裁判字號】    95,易,2730
【裁判日期】    951229
【裁判案由】    竊盜
【裁判全文】
臺灣臺北地方法院刑事判決              95年度易字第2730號
公  訴  人  臺灣臺北地方法院檢察署檢察官
被      告  乙○○
                    北市內湖區戶政事務所）（
上列被告因竊盜案件，經檢察官提起公訴（95年度偵字第24070
號），本院判決如下：
    主  文
乙○○竊盜，累犯，處有期徒刑肆月，如易科罰金，以新台幣壹
仟元折算壹日。
    事  實
一、乙○○前曾於民國94年間，因竊盜案件經臺灣士林地方法院
    判處有期徒刑3月確定，甫於95年2月28日執行完畢，詎其猶
    不知悔改，復於95年11月6日下午1時50分，在臺北市中山區
    基16號水門，竊取臺北市○○○○路燈管理處所有用於上址
    公園內探照燈用途之電纜線1捆，並於得手後將之置放於其
    所騎乘之腳踏車上，欲逃離現場之際，於95年11月6日下午2
    時許，在臺北市中山區基16 號水門疏散門跨堤道路旁為臺
    北市政府工務局公園路燈工程管理處職員甲○○發現而報警
    查獲。
二、案經臺北市政府警察局中山分局報請臺灣臺北地方法院檢察
    署檢察官偵查起訴。
    理  由
一、
（一）公訴人所舉證之證人甲○○於警詢及偵查時之證詞、警員
      張文聰於偵訊時之證詞雖均為被告以外之人於審判外之陳
      述，惟經本院提示，經被告於審判程序未聲明異議而同意
      作為證據，本院審酌該言詞陳述作成時之情況，認為適當
      ，具有證據能力。又被告於警詢時經警詢問被告取得之電
      纜線要載往何處？被告之回答係：「我是要撿起來偷賣掉
      。」核與警詢筆錄所載：「我是打算將電纜線送至回收廠
      看有無人要收」不符，應依本院勘驗之內容作為證據，核
      先敘明。
（二）訊據被告乙○○雖坦承在上揭時地持有上開臺北市○○○
      ○路燈管理處公園內探照燈用途之電纜線1捆置於其騎乘
      之腳踏車上為該處職員甲○○發現，惟矢口否認涉有竊盜
      犯行，辯稱其係在地上拾獲云云，惟查，上開事實，業據
      證人臺北市政府工務局公園路燈工程管理處職員甲○○於
      偵訊中證稱：95年11月6日水利處的工地主任電話通知說
      有民眾檢舉現場有人在堤防上抽電纜線，其與同事趕到現
      場，在堤防上看到被告腳踏車上有臺北市政府工務局公園
      路燈工程管理處所有之電纜線，該電纜線原係用於臺北市
      中山區基16號水門公園內探照燈連接電路使用，原由水管
      包覆，經被告將該電纜線自管內抽出竊取等語明確（見95
      年度偵字第24070號卷第52、53頁），並據證人即到場查
      獲警員張文聰於偵訊中證稱：該電纜線原先是公園內探照
      燈使用，其到場查獲時，甲○○已在現場，被告的腳踏車
      上發現疑似竊取而來的電纜線，在其身上沒有發現任何工
      具等語無訛（見上開偵查卷第47頁），雖被告辯稱其當時
      係經過在草皮上發現整捆電纜線，欲拿去報案云云，核與
      事實並不相符，甲○○於現場查獲被告時並無其他人在場
      ，且被告於警詢中亦供稱其欲將該電纜線出售圖利，則其
      不法所有意圖至為明確，被告所辯並不足採，此外復有贓
      物認領保管單、現場照片在卷可憑，本件事證明確，被告
      犯行洵堪認定。
二、核被告所為，係犯刑法第320條第1項之竊盜罪。又被告前受
    如事實欄所載有期徒刑之刑，有台灣高等法院被告前案紀錄
    表在卷可稽，其於執行完畢後五年內再犯有期徒刑以上之本
    罪，為累犯，應依刑法第47條第1項之規定，加重其刑。爰
    審酌被告犯罪之動機、目的、手段及其素行不佳，先前曾有
    竊取基隆河床之形消波塊固定鋼索、抽水站排放水路旁不鏽
    鋼護欄犯行，經判決確定，有臺灣士林地方法院檢察署檢察
    官93年度偵字第578號、94年度偵字第1388號聲請簡易判決
    處刑書、台灣高等法院被告前案紀錄表在卷可稽，其品行不
    佳、惟智識程度不高、所生損害僅新台幣28900元尚屬非鉅
    及犯罪後經證人當場查獲仍矢口否認犯行之態度等一切情狀
    ，量處如主文所示之刑，並諭知易科罰金之折算標準，以資
    懲儆。
據上論斷，應依刑事訴訟法第299條第1項前段、刑法第320條第
1項、第41條第1項前段、第47條第1項，刑法施行法第1條之1，
判決如主文。
本案經檢察官陳清茂到庭執行職務
中    華    民    國    95    年    12    月    29    日
          刑事第二庭    審判長法  官  吳孟良
                              法  官  蘇嘉豐
                              法  官  沈君玲
以上正本證明與原本無異。
如不服本判決，應於判決送達後10日內向本院提出上訴狀（應抄
附繕本）。告訴人或被害人如對於本判決不服者，應具備理由請
求檢察官上訴，其上訴期間之計算係以檢察官收受判決正本之日
期為準。
                              書記官  袁以明
中    華    民    國    95    年    12    月    29    日
附錄本案論罪科刑法條全文
中華民國刑法第320條第1項
（普通竊盜罪、竊佔罪）
意圖為自己或第三人不法之所有，而竊取他人之動產者，為竊盜
罪，處 5 年以下有期徒刑、拘役或 5 百元以下罰金。
意圖為自己或第三人不法之利益，而竊佔他人之不動產者，依前
項之規定處斷。
前二項之未遂犯罰之。


司法院資訊處製作；財團法人民間司法改革基金會備份。
